【裁判字號】    98,審訴,848
【裁判日期】    980414
【裁判案由】    毒品危害防制條例
【裁判全文】
臺灣桃園地方法院刑事判決             98年度審訴字第848號
公  訴  人  臺灣桃園地方法院檢察署檢察官
被      告  甲○○
指定辯護人  本院公設辯護人  陳瑞明
上列被告因違反毒品危害防制條例案件，經檢察官提起公訴（98
年度毒偵字第676 號），嗣被告於準備程序進行中為有罪之陳述
，經本院合議庭裁定由受命法官獨任進行簡式審判程序後，聲請
改依協商程序而為判決，本院判決如下：
    主  文
甲○○施用第一級毒品，累犯，處有期徒刑捌月；又施用第二級
毒品，累犯，處有期徒刑伍月，扣案之安非他命吸食器壹組沒收
。應執行有期徒刑拾壹月，扣案之安非他命吸食器壹組沒收。
    事實及理由
一、本件被告所犯係死刑、無期徒刑或最輕本刑為3 年以上有期
    徒刑以外之罪，其於準備程序中就被訴事實為有罪之陳述，
    經本院告知簡式審判程序之旨，並聽取公訴人、被告及辯護
    人之意見後，爰依刑事訴訟法第273 條之1 第1 項規定合議
    裁定由受命法官獨任進行簡式審判程序。
二、被告甲○○前有妨害家庭、違反廢止前麻醉藥品管理條例、
    違反毒品危害防制條例、贓物、竊盜等前科，其中(1)於民國
    94年間，因竊盜案件，經本院以94年度壢簡字第1516號判決
    判處有期徒刑4 月確定；(2)又於同年間，因施用第一、二級
    毒品等案件，經臺灣彰化地方法院以94年度訴字第815 號判
    決分別判處有期徒刑8 月、5 月，並定應執行刑為有期徒刑
    1 年，經上訴臺灣高等法院臺中分院後，嗣因撤回上訴而確
    定；(3)另於同年間，因贓物案件，經臺灣彰化地方法院以94
    年度易字第1212號判決判處有期徒刑4 月確定；(4)復於同年
    間，因竊盜案件，經本院以95年度易字第330 號判決判處有
    期徒刑1 年確定；前述編號(2)至(4)所示之數罪刑，經本院以
    96年度聲減字第134 號裁定各減為有期徒刑4 月、2 月15日
    、2 月、6 月，並定應執行有期徒刑1 年1 月15日確定，與
    上揭編號(1)所示之刑接續執行，於96年7 月16日縮刑期滿執
    行完畢出監（構成累犯）。
三、被告另於87年間，因施用毒品案件，經臺灣彰化地方法院以
    87年度毒聲字第385 號裁定送觀察、勒戒後，認無繼續施用
    毒品傾向，於87年7 月17日釋放出所，並經臺灣彰化地方法
    院檢察署檢察官於88年12月8 日以88年度毒偵字第1545號為
    不起訴處分；復於87年間，因施用毒品案件，經臺灣彰化地
    方法院以87年度毒聲字第1197號裁定送觀察、勒戒後，認有
    繼續施用毒品傾向，經同院以87年度毒聲字第1493號裁定令
    入戒治處所施以強制戒治，嗣因戒治成效評定合格，經同院
    以88年度毒聲字第663 號裁定停止戒治並交付保護管束，迄
    88年10月11日保護管束期滿執行完畢，並由臺灣彰化地方法
    院檢察署檢察官於88年10月26日以88年度戒毒偵字第111 號
    、第112 號、第113 號為不起訴處分確定。又於89年間，因
    施用毒品案件，經臺灣彰化地方法院以89年度毒聲字第4183
    號裁定令入戒治處所施以強制戒治後，嗣因戒治成效評定良
    好，經同院以90年度毒聲字第407 號裁定停止戒治，於90年
    2 月14日釋放出所，所餘戒治期間並付保護管束，迄於90年
    9 月2 日保護管束期滿未經撤銷而視為執行完畢，該次施用
    毒品犯行，並經同院以89年度訴字第1005號判決判處應執行
    有期徒刑1 年確定。嗣後又於上揭強制戒治執行完畢釋放後
    5 年內之94年間，再犯施用毒品案件，經臺灣彰化地方法院
    以94年度訴字第815 號判決判處應執行有期徒刑1 年確定。
    詎仍未戒除毒癮，明知海洛因、甲基安非他命為毒品危害防
    制條例第2 條第2 項第1 款、第2 款所規定之第一、二級毒
    品，不得施用、持有，竟基於施用第二級毒品甲基安非他命
    之犯意，於98年2 月5 日23時許，在桃園縣桃園市文昌公園
    內，以將甲基安非他命放在吸食器內，再用火燒烤加熱使其
    產生煙霧後加以吸食之方式，施用第二級毒品甲基安非他命
    1 次；另基於施用第一級毒品海洛因之犯意，於98年2 月7
    日某時，在上址，施用第一級毒品海洛因1 次，嗣於98年2
    月7 日23時30分許，在桃園縣桃園市○○路29號前為警查獲
    ，並當場為警扣得其所有供（但非專供）施用第二級毒品所
    用之安非他命吸食器1 組及與本案無關之黑色眼鏡套1 個。
    嗣經警徵得甲○○之同意後採集其尿液送驗，檢驗結果確呈
    嗎啡及甲基安非他命陽性反應，始查悉上情。案經桃園縣政
    府警察局移送臺灣桃園地方法院檢察署檢察官偵查後起訴。
四、證據名稱：
  (一)被告於警詢之部分自白及本院準備程序中之自白。
  (二)台灣檢驗科技股份有限公司濫用藥物檢驗報告暨桃園縣政
      府警察局被採尿人尿液暨毒品真實姓名與編號對照表各1
      份附卷可稽。
  (三)安非他命吸食器1 組扣案可資佐證。
五、本件經檢察官與被告於審判外達成協商之合意且被告已認罪
    ，其合意內容為：就其施用第一級毒品部分，被告願受科刑
    範圍為有期徒刑8 月，就其施用第二級毒品部分，被告願受
    科刑範圍為有期徒刑5 月，應執行有期徒刑11月。經查，上
    開協商合意並無刑事訴訟法第455 條之4 第1 項所列情形之
    一，檢察官聲請改依協商程序而為判決，本院爰不經言詞辯
    論，於協商合意範圍內為協商判決，合予敘明。
六、扣案之安非他命吸食器1 組，係被告所有，供（但非專供）
    其施用第二級毒品甲基安非他命所用之物，亦經被告自承在
    卷，應依刑法第38條第1 項第2 款規定宣告沒收。至黑色眼
    鏡套1 個，顯與本案無關，本院不予宣告沒收。
七、應適用之法條：刑事訴訟法第273 條之1 第1 項、第455 條
    之4 第2 項、第455 條之8 ，毒品危害防制條例第10條第1
    項、第2 項，刑法第11條前段、第47條第1 項、第51條第5
     款、第38條第1 項第2 款。
八、本判決除有刑事訴訟法第455 條之4 第1 項第1 款、第2 款
    、第4 款、第6 款、第7 款所定情形之一，或違反同條第2
    項規定者外，不得上訴。
九、如不服本件判決，得自收受判決送達之日起10日內，向本院
    提出上訴書狀，上訴於第二審法院。
本案經檢察官潘怡華到庭執行職務。
中    華    民    國    98    年    4     月    14    日
                  刑事庭  法  官  徐  培  元
以上正本證明與原本無異。
如不服本判決應於收受判決後10日內向本院提出上訴書狀，並應
敘述具體理由。其未敘述上訴理由者，應於上訴期間屆滿後20日
內向本院補提理由書 (均須按他造當事人之人數附繕本)「 切勿
逕送上級法院」。
                          書記官  張  筆  隆
中    華    民    國    98    年    4     月    14    日
附錄本件論罪科刑法條：
毒品危害防制條例第10條
施用第一級毒品者，處六月以上五年以下有期徒刑。
施用第二級毒品者，處三年以下有期徒刑。


司法院資訊處製作；財團法人民間司法改革基金會備份。
